【裁判字號】    98,抗,279
【裁判日期】    980828
【裁判案由】    聲請再審
【裁判全文】
臺灣高等法院高雄分院刑事裁定           98年度抗字第279號
抗  告  人  乙○○
即 聲 請人
被      告  甲○○
上列抗告人因聲請再審案件，不服臺灣高雄地方法院中華民國98
年7 月14日裁定（98年度聲再字第34號），提起抗告，本院裁定
如下：
    主  文
抗告駁回。
    理  由
一、本件抗告意旨如附件抗告狀所載。
二、按為受判決人之不利益聲請再審，於判決確定後，經過刑法
    第80條第1 項期間2 分之1 者，不得為之，刑事訴訟法第42
    5 條定有明文。
三、次按行為後法律有變更者，適用行為時之法律，但行為後之
    法律有利於行為人者，適用最有利於行為人之法律，刑法第
    2 條第1 項定有明文。查刑法第80條第1 項關於追訴權時效
    期間之規定，刑法修正前、後之規定略有不同。查抗告人即
    聲請人乙○○（下稱聲請人）為受判決人甲○○之不利益所
    聲請再審之臺灣高雄地方法院75年度自字第261 號案件，係
    聲請人乙○○自訴被告即受判決人甲○○涉犯刑法第169 條
    第1 項誣告罪嫌，而該罪係最重法定本刑有期徒刑7 年（原
    裁定誤載為5 年）以下之罪，依修正前刑法第80條第1 項第
    2 款之規定，追訴權期間為10年，而依修正後刑法第80條第
    1 項第2 款之規定，追訴權期間則為20年，是修正後刑法所
    定時效期間較長，自屬對被告較不利，比較結果自應以修正
    前刑法第80條第1 項較有利於被告，本件關於以追訴權時效
    計算得聲請再審期間，自應適用修正前刑法第80條之規定計
    算本件得聲請再審期間。
四、另查，本件聲請人乙○○就其自訴被告即受判決人甲○○誣
    告案件之確定判決（臺灣高雄地方法院75年度自字第261 號
    ），為受判決人之不利益聲請再審，然臺灣高雄地方法院75
    年度自字第261 號誣告案件，經該院於75年6 月24日判決被
    告甲○○無罪，因無人上訴而於同年10月12日確定在案，有
    被告甲○○之臺灣高等法院被告前案紀錄表1 份在卷可稽。
    是該案判決確定迄今已達22年餘。綜上，依前開說明，本件
    應適用修正前刑法第80條之規定計算為受判決人不利益聲請
    再審之期間，即以10年計算，其2 分之1 為5 年。故本件為
    受判決人不利益聲請應於上開判決確定後5 年內即最遲應於
    80年10月11日為之。是本件聲請人於98年6 月22日具狀為受
    判決人之不利益聲請再審，其再審之聲請顯然已逾刑事訴訟
    法第425 條所定得聲請再審之期間。是原審以其違背法定程
    序，難以准許，駁回再審之聲請，並無違誤。抗告人抗告意
    旨指摘原裁定不當，並無理由，應予駁回。
五、據上論結，應依刑事訴訟法第412 條，裁定如主文。
中    華    民    國    98    年    8     月    28    日
                  刑事第八庭    審判長法  官   洪兆隆
                                      法  官   李政庭
                                      法  官   陳志銘
以上正本證明與原本無異。
如不服本裁定應於送達後5 日內向本院提出抗告狀。
中    華    民    國    98    年    8     月    28    日
                                      書記官   黃琳群


司法院資訊處製作；財團法人民間司法改革基金會備份。
